ACORDAO-COMPLETO-2399854

ACÓRDÃO DE RELAÇÃO

ACÓRDÃO DE RELAÇÃO 3124/2020 ATA 8/2020 - SEGUNDA CÂMARA

Acórdão 3124/2020-TCU-Segunda Câmara
VISTO, relacionado e discutido estes autos de Aposentadoria de ex-servidores do Ministério da Defesa-comando do Exército (vinculador) , cujo os atos foram encaminhados a este Tribunal, por intermédio do sistema Sisac, para apreciação na forma da Instrução Normativa TCU 78/2018.
Considerando que, o cruzamento do sistema Siape fornece uma visão atual e verdadeira da situação, o que permite descaracterizar irregularidades e inconsistências que, embora constantes do e-Pessoal, já foram corrigidas.
Considerando o parecer do Ministério Público junto a este Tribunal;
ACORDAM os Ministros do Tribunal de Contas da União, diante das razões expostas pelo Relator, e com fulcro no artigo 71, inciso III, da Constituição Federal de 1.988; c/c nos arts. 1º, inciso V, e 39, inciso II, ambos da Lei 8.443, de 16 de julho de 1992, c/c os  1º,  inciso VIII; 17, inciso III; 143, inciso II e 260, § 5º, do Regimento Interno/TCU.
a) Considerar prejudicada a apreciação de mérito dos atos a seguir discriminados, por perda de objeto, tendo em vista o (cancelamento ou exclusão) e falecimento dos atos de concessão, conforme dispõe o art. 7º da Resolução TCU nº 206/2007, alterada pela Resolução 237/2010.
b) Informar aos interessados que o presente Acórdão pode ser acessado por meio do endereço eletrônico www.tcu.gov.br/acordaos.
1. Processo TC-Processo 004.429/2020-6 (PENSÃO ESPECIAL DE EX-COMBATENTE) 
	1.1. Interessados: Alberto Chaves (XXX.357.956-XX) ; Dalva Barbosa Pereira (XXX.440.216-XX) ; Dayse Maria Rodrigues Esteves (XXX.646.166-XX) ; Debora Cristina Silva (XXX.797.696-XX) ; Francisco Santana (XXX.001.246-XX) ; Isaltina Maria e Silva (XXX.689.026-XX) ; Jose Marandola (XXX.283.796-XX) ; Judith Nicomedes de Lima (XXX.929.076-XX) ; Manoel Francisco Pacheco (XXX.822.106-XX) ; Maria Helena Barra de Oliveira (XXX.780.047-XX) ; Maria de Fatima Rabelo Piedade (XXX.756.406-XX) ; Pedro Magalhaes Chaves (XXX.073.226-XX) ; Sandra Mara de Castro (XXX.492.238-XX) ; Sebastiana Arlita da Silva (XXX.400.956-XX) ; Sebastiao Boanerges Ribeiro (XXX.458.236-XX) 
	1.2. Órgão/Entidade: Ministério da Defesa-comando do Exército (vinculador) 
	1.3. Relator: Ministro Raimundo Carreiro
	1.4. Representante do Ministério Público: Procurador Sergio Ricardo Costa Caribé
	1.5. Unidade Técnica: Secretaria de Fiscalização de Pessoal (SEFIP) .
	1.6. Representação legal: não há.
	1.7. Determinações/Recomendações/Orientações: não há.

Segunda Câmara

Alberto Chaves (XXX.357.956-XX); Dalva Barbosa Pereira (XXX.440.216-XX); Dayse Maria Rodrigues Esteves (XXX.646.166-XX); Debora Cristina Silva (XXX.797.696-XX); Francisco Santana (XXX.001.246-XX); Isaltina Maria e Silva (XXX.689.026-XX); Jose Marandola (XXX.283.796-XX); Judith Nicomedes de Lima (XXX.929.076-XX); Manoel Francisco Pacheco (XXX.822.106-XX); Maria Helena Barra de Oliveira (XXX.780.047-XX); Maria de Fatima Rabelo Piedade (XXX.756.406-XX); Pedro Magalhaes Chaves (XXX.073.226-XX); Sandra Mara de Castro (XXX.492.238-XX); Sebastiana Arlita da Silva (XXX.400.956-XX); Sebastiao Boanerges Ribeiro (XXX.458.236-XX)

RAIMUNDO CARREIRO

não há.

Procurador Sergio Ricardo Costa Caribé

PENSÃO ESPECIAL DE EX-COMBATENTE (PEEC)

Secretaria de Fiscalização de Pessoal (SEFIP).